【裁判字號】    98,上訴,1759
【裁判日期】    980512
【裁判案由】    毒品危害防制條例
【裁判全文】
臺灣高等法院刑事判決                98年度上訴字第1759號
上  訴  人
即  被  告  甲○○
上列上訴人，因毒品危害防制條例案件，不服臺灣臺北地方法院
97年度訴字第1527號，中華民國97年10月3 日第一審判決（起訴
案號：臺灣臺北地方法院檢察署97年度毒偵字第2207號），提起
上訴，本院判決如下：
    主  文
上訴駁回。
    理  由
一、按不服地方法院之第一審判決而上訴者，應向管轄第二審之
    高等法院為之。上訴書狀應敘述具體理由。上訴書狀未敘述
    上訴理由者，應於上訴期間屆滿後二十日內補提理由書於原
    審法院，逾期未補提者，原審法院應定期間先命補正。第二
    審法院認為上訴書狀未敘述理由或上訴有第362 條前段情形
    者，應以判決駁回之，但其情形可以補正而未經原審法院命
    其補正者，審判長應定期間先命補正，刑事訴訟法第361 條
    、第367 條分別定有明文。所謂不服第一審判決之具體理由
    ，係指依據卷內訴訟資料，具體指摘第一審判決關於認定事
    實、適用法律及量刑等項，有違法或不當之情形而言，此為
    提起第二審上訴法定要件。倘上訴理由之敘述未合乎具體之
    要求者，其上訴即屬同法第362 條前段所定「上訴不合法律
    上之程式」。至其理由具體與否，屬第二審法院審查範圍，
    不在第一審法院命補正之列，上訴書狀如已敘述理由，無論
    其具體與否，即無待其補提理由書或命補正問題，此與上訴
    書狀全未敘述上訴理由者，第一審法院依刑事訴訟法第 361
    條第3 項規定，應定期間先命補正情形，尚屬有別。第二審
    法院認為上訴書狀未敘述理由，依刑事訴訟法第367 條但書
    規定，始應定期間命其補正。如認上訴書狀已敘述理由，但
    其理由非屬具體，其所為上訴，即不符上訴之法定要件，自
    得逕行判決駁回，無定期命補正問題（最高法院97年度台上
    字第3599號判決參照）。
二、經查，上訴人即被告甲○○於民國92年間，因施用毒品案件
    ，經台北地院以92年度毒聲第1306號裁定送觀察、勒戒後，
    因無繼續施用毒品之傾向，經臺灣臺北地方法院檢察署檢察
    官以92年度毒偵字第1271號為不起訴處分確定。復於94年間
    因施用毒品案件，經同院以94年度訴字第630 號判處有期徒
    刑十月，經臺灣高等法院及最高法院駁回上訴後確定。再於
    94年間，因施用第一級及第二級毒品案件，經同院以94年度
    訴字第1836號判處有期徒刑十月、六月，應執行有期徒刑一
    年二月，並於95年5 月22日撤回上訴後確定。上揭三罪，經
    裁定其應執行刑為有期徒刑二年確定。仍不知悔改，仍基於
    施用第一級毒品海洛因及第二級毒品甲基安非他命犯意，於
    97年6 月18日（起訴書誤載為19日）下午4、5時許，在臺北
    市大安區○○○路○ 段18巷3弄35號1樓住處，以將海洛因及
    甲基安非他命置於玻璃球內燒烤後吸食所生煙霧方式，同時
    施用第一級毒品海洛因及第二級毒品安非他命。嗣於97年6
    月18日晚間7 時30分許，為警於上址查獲，並扣得第一級毒
    品海洛因三包（合計淨重12.36 公克）、海洛因香菸一支、
    注射針筒四支、安非他命吸食器壹組、吸管四支。上開犯行
    ，已據被告於警詢、偵查及原審時坦承不諱，其於97年6 月
    18日為警查獲所採尿液，經送台灣尖端先進生技醫藥股份有
    限公司以酵素免疫分析法（ＥＩＡ）初步檢驗，再以氣相層
    析質譜儀法（ＧＣ／ＭＳ）確認檢驗結果，係呈安非他命、
    甲基安非他命及嗎啡陽性反應一節，有該公司濫用藥物檢驗
    報告一紙可稽。又被告於案發當日遭警查獲所持有粉末三包
    及香菸一支，經送法務部調查局濫用藥物實驗室以化學呈色
    法及氣相層析質譜儀分析法鑑定之結果，確均含有第一級毒
    品海洛因之成分，亦有該局97年7月10日調科壹字第0972302
    9630號鑑定書一紙在卷可參，被告前揭自白，核與事實相符
    ，應堪採信。原審因而論處被告累犯，量處有期徒刑一年，
    並將海洛因及香煙宣告沒收銷燬，包裝袋等宣告沒收。經核
    其認事用法，並未違反法令，或悖離經驗法則、論理法則，
    量刑亦允當，從形式審查，並無違背法令情形。
三、被告提起上訴，未據載明理由，經原審於98年3月5日裁定命
    五日內補正，被告家人於98年3 月11日收受該裁定，此住址
    與被告上訴書所載地址相符，自堪認合法送達，嗣本院傳喚
    ，亦未據被告到庭，依上所述，本件上訴自非合於法律程式
    甚明。況被告施用毒品犯行，至為明灼，已如前述，原審乃
    認定被告確有施用毒品犯行，核與卷內證據資料相合，原審
    再審酌被告前科多次，本件係累犯，猶恣意施用毒品，因而
    為上開刑度量刑，自屬有據，難謂無憑。又被告上訴狀內，
    對於原判決關於認定事實、適用法律及量刑，究竟如何違背
    法令或不當，並未依據卷內資料為具體指摘。依前揭說明，
    被告上訴不合上訴法定要件，爰不經言詞辯論，逕依法駁回
    其上訴。
據上論斷，應依刑事訴訟法第367條前段、第372條，判決如主文
。
中    華    民    國    98    年    5     月    12    日
                  刑事第三庭審判長法  官  陳博志
                                  法  官  許文章
                                  法  官  蔡聰明
以上正本證明與原本無異。
如不服本判決，應於收受送達後十日內向本院提出上訴書狀，其
未敘述上訴之理由者並得於提起上訴後十日內向本院補提理由書
（均須按他造當事人之人數附繕本）。
                                  書記官  陳建邦
中    華    民    國    98    年    5     月    13    日
毒品危害防制條例第10條：
施用第一級毒品者，處6月以上5年以下有期徒刑。
施用第二級毒品者，處3年以下有期徒刑。


司法院資訊處製作；財團法人民間司法改革基金會備份。
